臺灣高雄地方法院刑事裁定　　　　　　　100年度聲再字第8號
聲請再審人
即受判決人　陳美實
上列聲請再審人即受判決人因妨害名譽案件，對於本院96年度簡
上字第1010號中華民國97年1 月22日確定判決（聲請簡易判決處
刑案號：臺灣高雄地方法院檢察署95年度偵字第28383 號），聲
請再審，本院裁定如下：
    主  文
再審之聲請駁回。
    理  由
一、聲請再審意旨略以：聲請再審人即受判決人陳美實（下稱聲
    請人）前因公然侮辱告訴人陳美謹（下稱告訴人）案件，於
    民國97年1 月22日經本院以96年度簡上字第1010號判決（下
    稱原判決）判處拘役30日、減為拘役15日確定；惟該案告訴
    人在最早之刑事告訴狀內提到「被告（即聲請人）於95年4
    月初提告請求原告（即告訴人）給付房屋修繕一事開庭...
    不斷公然侮辱、辱罵原告（即告訴人）」等語，嗣又以補充
    狀更正為「已查明發生時間：兩造於95年3 月28日上午10時
    30分於民事第七法庭等候開庭時於庭外等候區發生」等語；
    然告訴人上開所指述之時間，聲請人根本還沒有對告訴人提
    告，聲請人係以給付房屋修繕費之事對告訴人胞姐陳羿伶提
    告，此觀之本院民事庭通知書上所載當事人姓名為「陳羿伶
    」可明，故告訴人將聲請人告陳羿伶之庭期，張冠李戴成告
    訴人遭聲請人提告之庭期，而對聲請人作不實之指控，故原
    判決對上開判決前已存在之證據漏未審酌，爰依法聲請再審
    云云。
二、按有罪之判決確定後，為受判決人之利益聲請再審，必其聲
    請之理由合於刑事訴訟法第420 條第1 項各款所定情形之一
    者，始准許之。另同法第421 條規定，不得上訴於第三審法
    院之案件，除前條規定外，其經第二審確定之有罪判決，如
    就足生影響於判決之重要證據漏未審酌者，亦得為受判決人
    之利益，聲請再審。而該所謂「重要證據漏未審酌」，係指
    於第二審判決前，已經發現並提出證據，但法院漏未審酌者
    而言，若已提出，經法院依其自由心證而捨棄不採，則非漏
    未審酌；又必該漏未審酌之證據確為真實，而足以認定受判
    決人應受無罪或免訴或輕於原審所認定罪名而後可，否則，
    雖有漏未審酌之證據，然該證據縱經審酌，亦不足以推翻原
    審所認定之罪名，仍不能據為聲請再審之原因（最高法院71
    年度台抗字第506號、93年台抗字第98號裁定意旨參照）。
三、經查：
  (一)聲請人固主張其於95年3 月28日並未對告訴人提告，故告訴
    人指稱該日遭其以言語公然侮辱一事，乃張冠李戴，故意對
    其為不實之指控云云，並提出本院民事庭通知書1 紙為證。
    惟本案之重點，乃聲請人有無於該日庭後，在本院民事第七
    法庭庭外等候區以言語公然侮辱告訴人之事實；而告訴人於
    該日，確有以訴訟代理人之身分陪同陳羿伶前往開庭等情，
    有本院94年度訴字第2756號案件95年3 月28日言詞辯論筆錄
    、民事委任書在卷可查，復經本院依職權調取該案件卷宗核
    閱屬實；另聲請人於該日在庭外等候區，以言語辱罵告訴人
    一節，亦據證人陳美謹、陳羿伶、張素娟證述詳實，此亦經
    原判決認定如前，並詳述依據該證據取得心證之過程，有本
    院96年度簡上字第1010號之原判決書附卷可考；故聲請人所
    提出之上開通知書，充其量僅能認定本院於95年3 月28日因
    給付房屋修繕費之案件曾通知陳羿伶到庭之事而已，並不足
    以推翻原判決所認定，聲請人於該日庭後，在本院民事第七
    法庭庭外等候區以言語公然侮辱告訴人之事實，從而，聲請
    人上開所指，並不符合刑事訴訟法第421 條所稱之「足以影
    響於判決之重要證據」，而難據為開始再審程序之依據。
  (二)聲請人又指稱告訴人刑事告訴狀、補充狀上所載聲請人對其
    提告一事，與事實並不相符云云。惟聲請人所提告之系爭建
    物係屬告訴人所有之物，有建物謄本在卷可查，而告訴人於
    95年3 月28日，曾以訴訟代理人之身分出庭應訊之情，亦據
    本院說明如前，是該建物既屬告訴人所有，且告訴人於案件
    中確曾以訴訟代理人身分出庭，故告訴人主觀上因而誤認係
    被告向其提告，其所述並無何不妥或違背常理之處，尚難以
    此即認告訴人所述不實；況本案之重點，乃聲請人於上開時
    、地，在本院民事第七法庭庭外等候區，以言語公然侮辱告
    訴人之事實，原判決並就該案之全部證據，本於調查所得心
    證，分別定其取捨，而為事實之判斷，其所得結論自應予以
    尊重，聲請人猶就「是否有對告訴人提告」此一與原判決認
    定事實無關之枝微末節事項予以爭執，並遽而推認原判決之
    認定有誤，所指自難憑取，亦與刑事訴訟法所規定得聲請再
    審之要件有違。
四、綜上所述，本件聲請人上開所指，均與刑事訴訟法第421 條
    規定「就足生影響於判決之重要證據漏未審酌」之再審要件
    不合，從而，本件聲請為無理由，應予駁回。
據上論斷，應依刑事訴訟法第434 條第1 項，裁定如主文。
中    華    民    國   100    年    3     月    31    日
                  刑事第十五庭  審判長法  官    莊珮君
                                      法  官    吳佳樺
                                      法  官    王俊彥
不得抗告。
以上正本證明與原本無異。
中    華    民    國   100    年    3     月    31    日
                                      書記官    黃園芳